臺灣臺中地方法院刑事判決　　　　　　　　　　　　九十一年度訴緝字第四七０號
　　公　訴　人　臺灣臺中地方法院檢察署檢察官
　　被　　　告　乙○○
右列被告因違反毒品危害防制條例案件，經檢察官提起公訴（八十九年度偵字第一八
六一八號），本院判決如左：
    主  文
乙○○無罪。
    理  由
一、公訴意旨略以：被告乙○○基於概括之犯意，於民國八十九年四月間，在臺中市
    ○○路○段一九七號，連續二次轉讓第二級毒品安非他命給甲○○施用，案經臺
    灣臺中地方法院檢察署檢察官於偵辦八十九年度偵字第六九七七號甲○○等竊盜
    案時，發覺上情而自動檢舉偵辦；因認被告涉有違反毒品危害防制條例第八條第
    二項之轉讓第二級毒品罪嫌云云。
二、按犯罪事實應依證據認定之，無證據不得推定其犯罪事實；不能證明被告犯罪或
    其行為不罰者，應諭知無罪之判決，刑事訴訟法第一百五十四條、第三百零一條
    第一項分別定有明文。而刑事訴訟法上所謂認定犯罪事實之證據，係指足以認定
    被告確有犯罪行為之積極證據而言，該項證據自須適合於被告犯罪事實之認定，
    始得採為斷罪資料，最高法院二十九年上字第三一０五號著有判例。又認定犯罪
    事實所憑之證據，無論係直接證據或間接證據，其為訴訟上之證明，須於通常一
    般之人均不致有所懷疑，而得確信其為真實之程度者，始得據為有罪之認定，倘
    其證明尚未達到此一程度，而有合理之懷疑存在，復無其他調查途徑可尋，法院
    即應為無罪之判決，最高法院七十六年台上字第四九八六號著有判例。
三、公訴人認被告涉有上開轉讓第二級毒品安非他命之罪嫌，無非係以右揭犯罪事實
    ，業據被告於警詢及偵查中自白不諱，核與證人甲○○證述情節相符等，資為論
    據。
四、訊據被告堅持否認有何前開轉讓第二級毒品安非他命予甲○○之犯行，辯稱：伊
    並未轉讓安非他命予甲○○，更未提供安非他命與甲○○免費吸食，平日均是伊
    與甲○○合資購買，各自平分後，各自吸食，不過兩人均是一同吸食，伊經濟狀
    況不佳，而安非他命價值不菲，伊並沒有多餘的能力可以免費請別人吸食安非他
    命，伊於警詢及偵查中之意思，係指伊與甲○○一起買一起吸食等語，以資為辯
    。
五、經查：證人甲○○原於警詢中證稱：「（問：你與乙○○一起吸食安非他命何人
    提供？次數？）是我當天提供安非他命二人一起吸食，至今共三次，都是輪流請
    來請去。」等語（參照八十九年度偵字第六九九七號偵查卷八十九年四月二十八
    日偵訊筆錄），其於偵查中亦證稱：「（問：乙○○供稱你與他曾在八十九年四
    月間於中市○○路○段一九七號互相請吸安非他命？）有，我們互相免費請對方
    吸安非他命二、三次。」等語（參照八十九年度偵字第六九九七號偵查卷八十九
    年十月十七日訊問筆錄），嗣於本院審理中則證稱：「我認識被告乙○○，是朋
    友關係，交情普通，我與他有一起吃過安非他命，安非他命是我與他合資一起去
    買的，每次都是各出一半錢，自己吸用，沒有互相請來請去，警詢中，我的意思
    不是這樣，我是說安非他命買回來後，都是各分一半，各自保管，我們是各自買
    各自吸食，我從來沒有提供給被告乙○○吸食過。」等語，而被告於警詢中固供
    稱：「甲○○有吸食安非他命，平時我們兩人都是一起吸食，互相請客，當天即
    八十九年四月二十六日下午六點吸食，二人一起吸食安非他命，是由甲○○提供
    。」等語（參照八十九年度偵字第六九九七號偵查卷八十九年四月二十八日偵訊
    筆錄），其於偵查中供稱：「（問：甲○○說你跟他在一起吸安非他命，是互相
    請？）是，我免費請他吸二、三次，他亦是如此，時間均在八十九年四月間，地
    點在臺中市○○路○段一九七號。（問：甲○○是否免費提供起吸安非他命？）
    有，時地同前。（問：安非他命向何人買？）我跟甲○○均向邱奕約買。」（參
    照八十九年偵字第六九九七號偵查卷八十九年九月十一日訊問筆錄）、「我跟甲
    ○○有一起去邱奕約家買過一次安非他命，另外有二、三次是託甲○○幫我買，
    每次二千或三千元，是在八十九年二、三月間。」（參照八十九年度偵字第六九
    九七號偵查卷八十九年十月十七日訊問筆錄）等語，由證人甲○○之證述內容觀
    之，再佐以被告之供述情節，顯見被告與證人甲○○間確有共同購買安非他命，
    共同吸食之行為；至於被告與證人甲○○間，對於共同吸食之安非他命來源，不
    論係屬被告所買，抑或證人甲○○所購，被告及證人甲○○均係基於施用第二級
    毒品之犯意而為之，被告與證人甲○○間並無將毒品安非他命無償轉讓予對方之
    意思，則被告與證人甲○○提供第二級毒品安非他命共同吸食之行為，僅係共同
    施用第二級毒品之行為，尚無轉讓第二級毒品安非他命之主觀犯意存在，被告及
    證人甲○○於本院審理中既經陳明警詢及偵查中之陳述真意，本院經審酌結果，
    對於被告於本院審理中之供述內容及證人甲○○於本院審理中之證述情節，亦認
    與常情相符，並無悖理扞格之處，遍觀全卷，在無其他相關事證以資補充說明之
    情況下，自難逕予認定被告有何轉讓第二級毒品安非他命予證人甲○○之犯行。
    此外，復查無其他積極證據足資證明被告有何轉讓第二級毒品安非他命之行為，
    其前揭犯罪應屬不能證明，揆諸首揭規定及判例意旨，爰為無罪判決之諭知。
據上論斷，應依刑事訴訟法第三百零一條第一項，判決如主文。
中      華      民      國      九十一      年    十一    月    十五    日
                                臺灣臺中地方法院刑事第六庭
                                        法  官  巫淑芳
右正本證明與原本無異。
如不服本判決，應於送達後十日內向本院提出上訴狀 （須附繕本） ，上訴於台灣高等
法院台中分院。
                                        書記官
中      華      民      國      九十一      年    十一    月    十五    日
